臺灣板橋地方法院交通事件裁定　　　　　　　　　　九十一年度交聲字第六六號
　　原處分機關　交通部公路總局臺北區監理所
　　異　議　人　甲○○
右列異議人因違反道路交通管理處罰條例案件，對於交通部臺北區監理所於九十一年
二月二十七日所為之處分（原處分案號：北監五字第裁四０─000000000號
），聲明異議，本院裁定如左：
    主  文
原處分撤銷。
    理  由
一、本件異議意旨略以：異議人即受處分人甲○○主張本件違規通知舉發單伊未曾收
    受過，違規時間記載為八十八年十一月二十日距今有一年半之久，舉證不易，請
    求為適法處分云云。
二、按對於違反道路交通管理處罰條例之行為，逕行舉發者，應按已查明之資料填註
    車牌號碼、車輛種類、車主姓名或名稱及地址，並於通知單上方空白處加註逕行
    舉發之文字後，由舉發機關送達被通知人；處理違反道路交通管理事件，有關文
    書送達之程序，準用刑事訴訟法送達之規定，又當事人因掛號郵寄而不能達到者
    ，得為公示送達；道路交通管理處罰條例第五十三條、違反道路交通管理事件統
    一裁罰標準及處理細則第十一條第一項第二款、第五條，刑事訴訟法第五十九條
    第二款固分別定有明文。惟所謂「掛號郵寄而不能達到」，應係指文書經掛號付
    郵寄送而不能達到應受送達人而言。
三、經查，本件異議人所有之車號ＧＡ─六五七六號自用小客貨車，於民國八十八年
    十一月二十日七時二十分許，因停放在臺北市○○市○○道路收費停車處所停車
    ，未依規定繳費之違規事實，固有舉發違反道路交通管理事件通知單乙紙在卷可
    稽。惟本件異議人之設址為臺北縣新莊市○○街一四七巷五號五樓，有舉發通知
    單及交通事件聲明異議狀所載之受處分人設址等資料可按，而本件舉發違反道路
    交通管理事件通知單雖經原舉發單位臺北市停車管理處以掛號郵務送達方式向異
    議人設址送達，惟因「招領逾期」而遭郵務單位退回等情，此有交通部公路總局
    臺北區監理所九十一年四月二十四日北監五字第九一─四五三─一─０八三０四
    號移送書及退郵信封影本乙份附卷可稽，是異議人上開設址並非無法郵寄掛號信
    件，雖上開通知單因招領逾期被退回，揆諸前揭說明，尚與刑事訴訟法第五十九
    條第二款規定之「掛號郵寄而不能達到」所指之情形不符，則原舉發單位以公示
    送達方式將前開違規通知單刊登在臺北市政府公報公告送達，於法尚有未合，原
    處分機關以異議人逾期未繳納罰鍰而裁處最高罰鍰，即有未當。從而，是處分機
    關既未踐行合法通知程序，本件異議人異議前開違規通知單未合法送達等語為有
    理由，原處分應予撤銷。
據上論斷，應依道路交通案件處理辦法第二十條，裁定如主文。
中      華      民      國    九十一    年      四      月     三十     日
                                 臺灣板橋地方法院交通法庭
                                     法  官  徐  蘭  萍
右正本證明與原本無異。
如不服本裁定，應於送達後五日內，向本院提出抗告狀。
                                     書記官  莊  川  億
中      華      民      國    九十一    年      四      月     三十     日
